# 递延事项

提问人：zixun2022 时间：2023-07-05 21:17:
陈老师您好！
关于解释 16 号确认递延所得税资产及负债向您请教，
对于在首次施行本解释的财务报表列报最早期间的期初至本解释施行日之间发生的上述交易，企业应当按照本解释的规定进行调整。对于在首次施行本解释的财务报表列报最早期间的期初已存在且尚未完成的上述交易，企业应当按照本解释和《企业会计准则第 18 号——所得税》的规定，将累积影响数调整财务报表列报最早期间的期初留存收益及其他相关财务报表项目。
本解释内容允许企业自发布年度提前执行，若提前执行还应在财务报表附注中披露相关情况。
我的问题是，如果租赁准则执行时，采用了不完全追溯法，请问这种情况下如何进行完全追溯调整呢，如果这种情况下确认的递延事项也采用不完全追溯法调整请问准则依据是什么呢。
2 、按照所得税准则规定递延所得税负债是要足额确认的，但是按照 16 号的规定似乎存在不能足额确定递延所得税资产的情况，请问陈老师那种情况下递延所得税资产的确认少于递延所得税负债的情况呢。
3 、假如企业的租赁使用权的租赁期是 30 年，假如存在不能足额确定递延资产的情况下，应该如何预计 30 年的应该税所得额呢
4 、假如递延事项的转回与递延负债的转回是同步的，那么即使是 30 年的使用权，在这种情况下是否依然可以按照 30 年确认的递延所得税负债确认等额的递延资产5 、例如租金在租赁期开始前或者租赁期内的头几年全部付清，租金支付年限短于租赁年限，是否有特别的考虑，我的理解不存在需要特别考虑，因为租金的抵扣年限与租赁年限相等啊，因此扔需要确认相等的递延所得税资产和负债。

回答人：chenyiwei
1 、如果在首次执行新租赁准则时， 2021 年年初采用了不完全追溯法，那么本次针对递延所得税资产、负债的追溯调整与当初租赁准则首次执行时的追溯衔接方法应当对应，即同样采用不完全追溯调整法，仅调整租赁准则首次执行日（2021.1.1）的留存收益，不再调整更早期间的比较数据。
2 、 3 、一般理解，即使该企业处于累计亏损状态，也至少可以在已确认递延所得税负债的限度内，确认与可抵扣亏损相关的递延所得税资产，因此完全不确认递延所得税资产的情况似乎不存在。
4 、是。
5 、如果租金支付年限小于租赁期限，即租金在租赁期开始前或者租赁期内的头几年全部付清，则此时在税法上也会认可存在一项”预付租金资产“，即此时与租赁负债相关的可抵扣暂时性差异已消失，与使用权资产相关的应纳税暂时性差异也明显减少，此时需确认的递延所得税负债仍有，但金额较小。

提问人：zixun2022 时间：2023-07-10 23:27:
陈老师您好！
（ 1 ）举个极端的例子，假如租赁期 6 年，租赁期开始日一次性付清了，此时租赁负债没有差异需要转回了，那此时不需要进行账务处理了吗，我理解，预付租金仍可确认递延所得税资产啊，递延所得税负债扔是在流年内转回啊，虽然可以按照净额列报，影响是 0 ，但是确认相等的递延所得税负债及资产不能说是错的吧。那这种情况也产生了相等的应纳税及可抵减差异，难道就不需要确认了吗（因为租赁负债的差异消失了）
（ 2 ）假如预付租金两年，租赁期四年，拿到只需要确认四年的递延所得税资产及负债吗，确认 6 年的递延所得税资产及负债就不符合 16 号文件的要求吗。

回答人：chenyiwei
此问题存在一定争议和讨论空间。你的理解在一定程度上也是合理的，当然实务操作会稍复杂些。